臺灣屏東地方法院刑事判決　　　　　　　100年度訴字第781號
公　訴　人　臺灣屏東地方法院檢察署檢察官
被　　　告　陳科云
指定辯護人　本院公設辯護人　謝弘章
上列被告因違反毒品危害防制條例案件，經檢察官提起公訴（10
0 年度偵字第6315號）暨移送併辦意旨(100年度偵字第7343號)
，本院判決如下：
    主  文
陳科云犯如附表所示之拾壹罪，均累犯，各處如附表主文欄所載
之刑。應執行有期徒刑捌年陸月，扣案之Anycall 手機壹支( 門
號0000000000號，含SIM 卡壹枚) 沒收之，未扣案之
販賣第一級毒品及第二級毒品所得共計新臺幣伍仟伍佰元均沒收
之，如全部或一部不能沒收時，以其財產抵償之。
    事  實
一、陳科云( 綽號「云仔」) 前於民國98年間因竊盜案件，經本
    院以98年度易字第927 號判處有期徒刑7 月確定，並於99年
    9 月1 日期滿執行完畢。詎其明知海洛因及甲基安非他命分
    別為毒品危害防制條例第2 條第2 項第1 款、第2 款所列管
    之第一級毒品、第二級毒品，不得非法持有、販賣，竟分別
    基於販賣第一級毒品海洛因及第二級毒品甲基安非他命之犯
    意，以其所有之門號0000000000號行動電話為聯絡工具，分
    別於如附表所示之時間、地點，各以附表所示之方式，分別
    販賣第一級毒品海洛因予潘義宏3 次、林明海4 次，以及販
    賣第二級毒品甲基安非他命予潘義宏2 次、潘志明2 次。嗣
    因警方接獲檢舉，報請臺灣屏東地方法院檢察署檢察官指揮
    偵辦，並對上開門號之行動電話實施通訊監察後，而於100
    年5 月24日，經警持本院核發之100 年度聲搜字第488 號搜
    索票，在其位於屏東縣內埔鄉○○村○○路216 號之住處執
    行搜索而查獲，並扣得其所有供本件販賣第一級毒品海洛因
    及第二級毒品甲基安非他命犯罪所用之Anycall 手機1 支(
    門號00 00000000 號，含SIM 卡1 枚) ，始查悉上情。
二、案經屏東縣政府警察局移送臺灣屏東地方法院檢察署檢察官
    偵查起訴。
    理  由
壹、證據能力部分：
    按傳聞法則之重要理論依據，在於傳聞證據未經當事人之反
    對詰問予以核實，乃予排斥，惟若當事人已放棄對原供述人
    之反對詰問權，於法院審判時表明同意該等傳聞證據可作為
    證據，基於證據資料愈豐富，愈有助於真實發現之理念，並
    貫徹刑事訴訟法修法加重當事人進行主義之精神，確認當事
    人對於證據能力有處分權之制度，傳聞證據經當事人同意作
    為證據，法院認為適當者，亦得為證據。另當事人於調查證
    據時，對於傳聞證據表示「沒有意見」、「對於證據調查無
    意見」，而未於言詞辯論終結前聲明異議，應視為已有將該
    等傳聞證據採為證據之同意，此刑事訴訟法第159 條之5 定
    有明文。被告及辯護人於本院準備程序及審理中均已表示對
    於全案卷證證據之證據能力均無意見，且同意均作為本案之
    證據（見本院卷第59頁背面至第60頁正面、第95頁背面），
    本院復審酌該等言詞或書面陳述作成時之情況均非非法取得
    ，且以之作為本案之證據均與本案待證事實具有關聯性，依
    刑事訴訟法第159 條之5 第2 項之規定，認該等證據均有證
    據能力。
貳、認定犯罪事實所憑之依據與理由：
一、上揭犯罪事實，業據被告陳科云於警詢、偵查及本院審理中
    均坦承不諱，核與證人潘義宏、潘志明、林明海於警詢及偵
    查中所證述之情節均大致相符（見警卷第33 941號第6 至11
    頁、他字卷第18、19、29至31、38至41、67至72、78至80、
    86 至88 、94至96、101 至103 頁），並有本院100 年聲監
    字第000053號通訊監察書、本院100 年聲監字第000106號通
    訊監察書、本院100 年聲監續字第000154號通訊監察書、本
    院100 年聲監續字第000206號通訊監察書、「7-ELEVEN」行
    動電話基本資料查詢回函( 持機人：陳科云) 、潘義宏所持
    用之門號0000000000號行動電話通聯調閱查詢單、潘義宏所
    持用之門號0000000000號行動電話與陳科云所持用之門號00
    0000 0000 號行動電話之通訊監察譯文表(100年3 月16日至
    同年4 月14日) 、潘義宏所持用之門號0000000000號行動電
    話與陳科云所持用之門號0000000000號行動電話之通訊監察
    譯文表(100年4 月14日至同年5 月13日) 、潘志明所持用之
    門號0000000000號行動電話與陳科云所持用之門號00000000
    00號行動電話之通訊監察譯文表警員(100年3 月16日至同年
    4 月14日) 、潘義宏指認陳科云照片、潘志明指認陳科云照
    片、林明海所持用之門號0000000000號行動電話與陳科云所
    持用之門號0000000000號行動電話之通訊監察譯文表(100年
    3 月16日至同年4 月14日) 、林明海所持用之門號00000000
    00號行動電話與陳科云所持用之門號0000000000號行動電話
    之通訊監察譯文表(100年4 月14日至同年5 月13日) 、陳科
    云指認潘志明照片、陳科云指認潘義宏照片、陳科云指認林
    明海照片、林明海所持用之門號0000000000號行動電話與陳
    科云所持用之門號0000000000號行動電話之通訊監察譯文表
    (100年2 月10日至同年3 月11日) 、林明海所持用之門號00
    00000000號行動電話與陳科云所持用之門號0000000000號行
    動電話之通訊監察譯文表100 年5 月13日至同年6 月10日)
    、林明海指認陳科云照片、林明海所持用之門號0000000000
    號行動電話通聯調閱查詢單、本院100 年度聲搜字第48 8號
    搜索票各1 份在卷可憑（見警聲卷第7 至11、35、41至46、
    63頁、他字卷第83、84、108 、109 、268 至273 、276 至
    295 頁、偵卷第6315號第21頁背面至第22頁背面、聲搜卷第
    575 號第65頁），復有被告所有供聯絡本件販賣第一級毒品
    海洛因及第二級毒品甲基安非他命犯罪所用之Anycall 手機
    1 支（門號0000000000號，含SIM 卡1 枚) 扣案在卷可資佐
    證，足認被告陳科云上開任意性之自白均與事實相符，堪信
    為真實。又按販賣第一級毒品、第二級毒品，均係違法行為
    ，非可公然為之，且其法定刑責甚高，苟販賣者無利可圖，
    絕無甘冒被供出來源或被檢警查緝法辦之風險，而平價或低
    價甚或無利益販賣毒品之理，又上揭證人潘義宏、林明海、
    潘志明於警詢及偵查中，均已分別證述係各以如附表各項編
    號所示之金額，分別向被告陳科云購買第一級毒品海洛因(
    潘義宏、林明海部分) 、第二級毒品甲基安非他命( 潘義宏
    、潘志明部分) 等情，業經本院認定如前，此亦為被告陳科
    云所不否認，準此，足認被告陳科云前揭販賣第一級毒品海
    洛因予上揭證人潘義宏、林明海、潘志明及販賣第二級毒品
    甲基安非他命予證人潘義宏、潘志明之犯行，均顯有營利之
    意圖，甚為明確。綜上所述，本案事證已臻明確，被告陳科
    云上開所為如附表各項編號所示之販賣第一級毒品海洛因及
    販賣第二級毒品甲基安非命之犯行，均堪以認定。
二、論罪科刑：
  (一)核被告陳科云就如附表編號1 至7 所示之犯行，均係犯毒品
    危害防制條例第4 條第1 項之販賣第一級毒品罪；另核被告
    就如附表編號8 至11所示之犯行，均係犯毒品危害防制條例
    第4 條第2 項之販賣第二級毒品罪。被告分別販賣第一級毒
    品海洛因及第二級毒品甲基安非他命前，分別持有第一級毒
    品海洛因及第二級毒品甲基安非他命之低度行為，均已為其
    後販賣第一級毒品海洛因及第二級毒品甲基安非他命之高度
    行為所吸收，均不另論罪。又被告上開所為販賣第一級毒品
    海洛因之犯行( 共7 次) 及販賣第二級毒品甲基安非他命之
    犯行( 共4 次) ，均為犯意各別，行為互殊，應予以分論併
    罰。又被告有如前揭事實欄所載之有期徒刑執行完畢之前科
    紀錄，有臺灣高等法院被告前案紀錄表1 份附卷可查，其於
    有期徒刑執行完畢後，5 年以內故意再犯如附表所示之有期
    徒刑以上之罪( 共11罪) ，均為累犯，除販賣第一級毒品罪
    之本刑為死刑、無期徒刑部分及販賣第二級毒品罪之本刑為
    無期徒刑部分依法不得加重外，應依刑法第47條第1 項之規
    定，均加重其刑。又犯毒品危害防制條例第4 條至第8 條之
    罪，於偵查及審判中均自白者，減輕其刑，該條例第17條第
    2 項定有明文。查被告陳科云業於偵查及本院審理中均已坦
    承有如附表各項編號所示之販賣第一級毒品海洛因及販賣第
    二級毒品甲基安非他命之犯行，已如前述，是就被告陳科云
    所為如附表編號1 至7 所示之販賣第一級毒品海洛因及如附
    表編號8 至11所示之販賣第二級毒品甲基安非他命之犯行，
    應依毒品危害防制條例第17條第2 項之規定，均減輕其刑。
    再按犯毒品危害防制條例第10條之罪，供出毒品來源，因而
    查獲其他正犯或共犯者，減輕或免除其刑，毒品危害防制條
    例第17條第1 項亦有明文。查被告於警詢及偵查中均供出其
    毒品來源為「阿竹姐」，並供出其毒品來源之使用手機號碼
    ，嗣並指認其毒品來源真實姓名為傅秋竹等節，此有被告之
    警訊筆錄及偵訊筆錄各1 份在卷可憑( 見他字卷第242 頁背
    面至第246 頁背面、第318 至321 頁、偵卷第6315號第42頁
    ) ；另因被告於偵查中自白並供出毒品上游後，經檢察官指
    揮警方繼續追查，並對傅秋竹實施通訊監察，警方於100 年
    7 月5 日因另案查獲傅秋竹持有毒品而移送偵辦，傅秋竹對
    於販賣毒品予被告乙節坦承不諱等情，有臺灣屏東地方法院
    檢察署100 年7 月20日屏檢榮儉100 偵6315字第21707 號函
    1 份附卷可按( 見本院卷第45頁) ，且臺灣屏東地方法院檢
    察署檢察官並因而據此偵查傅秋竹在案，亦有該署100 年度
    偵字6753第號案卷所附之傅秋竹之警詢及偵訊筆錄、搜索票
    、扣押筆錄、扣押物品目錄表各1 份在卷可參( 見本院卷第
    115 至125 頁) ，基上各節觀之，足認被告業已供出其毒品
    之來源，並因而查獲毒品之上游，則依前開規定，就被告所
    為如附表各項編號所示之犯行，均應予以減輕其刑，並與前
    開應加重部分，均依法先加後遞減之，並得依刑法第66條但
    書之規定，得減輕其刑至3 分之2 。
  (二)爰審酌被告陳科云明知第一級毒品海洛因及第二級毒品甲基
    安非他命均有害於人體，其竟任意販賣予他人施用，其所為
    除戕害他人身心健康，亦恐助長毒品氾濫，其所為殊不足取
    ，惟念及其於上開犯罪後於偵查中已坦認前揭犯行，態度尚
    可，並衡以其本件販賣毒品之犯罪動機、手段、情節及本件
    販賣毒品之次數、所得利益，暨衡及其素行、智識程度、生
    活狀況等一切具體情狀，分別量處如附表主文欄所示之刑。
    再按刑法修正將連續犯、常業犯規定悉予刪除，考其立法目
    的，係基於刑罰公平原則考量，杜絕僥倖犯罪心理，並避免
    鼓勵犯罪之誤解，乃改採一行為一罪一罰；是定其刑期時，
    除仍應就各別刑罰規範之目的、輕重罪間體系之平衡、整體
    犯罪非難評價、各行為彼此間之偶發性、與被告前科之關聯
    性、各行為所侵害法益之專屬性或同一性、數罪對法益侵害
    之加重效應、罪數所反映之被告人格特性與犯罪傾向、社會
    對特定犯罪之期待等，為綜合判斷外，尤須參酌上開實現刑
    罰公平性，以杜絕僥倖、減少犯罪之立法意旨，為妥適之裁
    量，倘違背此內部性界限，即屬權利濫用之違法（最高法院
    著有96年度臺上字第7583號判決意旨可資參照），復以，行
    為人如以類似方法為相同犯罪多次時，如以實質累加之方式
    定應執行刑，則處罰之刑度顯將超過其行為之不法內涵，而
    違反罪責原則，及考量因生命有限，刑罰對被告造成之痛苦
    程度，係隨刑度增加而生加乘效果，而非以等比方式增加，
    是則以隨罪數增加遞減其刑罰之方式，當足以評價被告行為
    之不法性之法理（即多數犯罪責任遞減原則）；是考量被告
    陳科云業已坦認本件如附表所示之販賣第一級毒品及販賣第
    二級毒品之犯行，已如前述，暨審及被告以類似方式實施本
    件販賣第一級毒品及及販賣第二級毒品犯罪之次數及犯罪時
    間之密接程度，併酌以上揭多數犯罪責任遞減原則，合併定
    其如主文所示之應執行刑。
三、另扣案之Anycall 手機1 支( 門號0000000000號，含SIM 卡
    1 枚) ，係供被告陳科云作為本件聯絡販賣第一級毒品海洛
    因及第二級毒品甲基安非他命交易所用之工具，而該門號之
    SIM 卡為被告所有，雖搭配該門號之SIM 卡使用之Anycall
    手機之機體，係被告之某成年友人所有，但該名友人已將該
    手機之機體送予被告使用，業據被告於本院審理時供陳在卷
    ( 見本院卷第102 頁背面) ，是應依毒品危害防制條例第19
    條第1 項前段之規定，於被告所犯如附表編號1 至7 所示之
    販賣第一級毒品及如附表編號8 至11所示之販賣第二級毒品
    罪所處各該罪刑項下，均宣告沒收之。
四、末按犯毒品危害防制條例第4 條第1 項、第2 項之販賣第一
    級毒品及販賣第二級毒品罪者，其因犯罪所得之財物，沒收
    之，如全部或一部不能沒收時，追徵其價額或以其財產抵償
    之，同條例第19條第1 項定有明文。基此，本件未扣案之如
    附表各項編號所示之被告陳科云分別販賣第一級毒品及第二
    級毒品所得，均應宣告沒收之，如全部或一部不能沒收時，
    應各以被告之財產抵償之( 各詳如附表所示，合計新臺幣〈
    下同〉5,500 元) 。
據上論斷，應依刑事訴訟法第299 條第1 項前段，毒品危害防制
條例第4 條第1 項、第2 項、第17條第1 項、第2 項、第19條第
1 項，刑法第11條前段、第47條第1 項、第51條第5 款，判決如
主文。
本案經檢察官王光傑到庭執行職務。
中    華    民    國   100   年    12     月    29     日
                  刑事第三庭    審判長法  官  楊宗翰
                                      法  官  黃姿育
                                      法  官  許瑜容
以上正本證明與原本無異。
如不服本判決，應於收受本判決送達後10日內向本院提出上訴書
狀，其未敘述上訴理由者，並得於上訴期間屆滿後20日內向本院
補提理由書狀（均須按他造當事人之人數附繕本）「切勿逕送上
級法院」。
中    華    民    國   100   年    12     月    29     日
                                      書記官  龔惠婷
附錄本判決論罪科刑法條全文：
毒品危害防制條例第4條
製造、運輸、販賣第一級毒品者，處死刑或無期徒刑；處無期徒
刑者，得併科新臺幣2 千萬元以下罰金。
製造、運輸、販賣第二級毒品者，處無期徒刑或7 年以上有期徒
刑，得併科新臺幣1 千萬元以下罰金。
製造、運輸、販賣第三級毒品者，處5 年以上有期徒刑，得併科
新臺幣7 百萬元以下罰金。
製造、運輸、販賣第四級毒品者，處3 年以上10年以下有期徒刑
，得併科新臺幣3 百萬元以下罰金。
製造、運輸、販賣專供製造或施用毒品之器具者，處1 年以上7
年以下有期徒刑，得併科新臺幣1 百萬元以下罰金。
前五項之未遂犯罰之。
附表：
┌──┬────┬──────────────────┬─────────────────┐
│編號│犯罪時間│犯罪方式( 犯罪地點、買受人、交易毒品│主              文             欄 │
│    │        │之種類、數量及金額)                 │                                  │
├──┼────┼──────────────────┼─────────────────┤
│ 1  │100 年3 │潘義宏以所持用之門號0000000000號行動│陳科云販賣第一級毒品，累犯，處有期│
│    │月22日15│電話與陳科云所持用之門號0000000000號│徒刑伍年肆月，扣案之Anycall 手機壹│
│    │時許    │行動電話連繫購買海洛因事宜後，嗣陳科│支( 門號0000000000號，含│
│    │        │云在位於屏東縣內埔鄉之「內埔國中」前│SIM 卡壹枚) 沒收之，未扣案之販賣第│
│    │        │某處，交付數量不詳之海洛因予潘義宏，│一級毒品所得新臺幣伍佰元沒收之，如│
│    │        │潘義宏當場交付陳科云新臺幣( 下同)500│全部或一部不能沒收時，以其財產抵償│
│    │        │元後而完成交易。                    │之。                              │
├──┼────┼──────────────────┼─────────────────┤
│ 2  │100 年4 │潘義宏以所持用之門號0000000000號行動│陳科云販賣第一級毒品，累犯，處有期│
│    │月2 日16│電話與陳科云所持用之門號0000000000號│徒刑伍年肆月，扣案之Anycall 手機壹│
│    │時許    │行動電話連繫購買海洛因事宜後，嗣陳科│支( 門號0000000000號，含│
│    │        │云在位於屏東縣內埔鄉之「內埔國中」前│SIM 卡壹枚) 沒收之，未扣案之販賣第│
│    │        │某處，交付數量不詳之海洛因予潘義宏，│一級毒品所得新臺幣伍佰元沒收之，如│
│    │        │潘義宏當場交付陳科云500 元後而完成交│全部或一部不能沒收時，以其財產抵償│
│    │        │易。                                │之。                              │
├──┼────┼──────────────────┼─────────────────┤
│ 3  │100 年4 │潘義宏以所持用之門號0000000000號行動│陳科云販賣第一級毒品，累犯，處有期│
│    │月5 日凌│電話與陳科云所持用之門號0000000000號│徒刑伍年肆月，扣案之Anycall 手機壹│
│    │晨0時許 │行動電話連繫購買海洛因事宜後，嗣陳科│支( 門號0000000000號，含│
│    │        │云在位於屏東縣內埔鄉之「內埔國中」前│SIM 卡壹枚) 沒收之，未扣案之販賣第│
│    │        │某處，交付數量不詳之海洛因予潘義宏，│一級毒品得新臺幣伍佰元沒收之，如全│
│    │        │潘義宏當場交付陳科云500 元後而完成交│部或一部不能沒收時，以其財產抵償之│
│    │        │易。                                │。                                │
├──┼────┼──────────────────┼─────────────────┤
│ 4  │100 年3 │林明海以所持用之門號0000000000號行動│陳科云販賣第一級毒品，累犯，處有期│
│    │月29日某│電話與陳科云所持用之門號0000000000號│徒刑伍年肆月，扣案之Anycall 手機壹│
│    │時許    │行動電話連繫購買海洛因事宜後，嗣陳科│支( 門號000000000號，含SI│
│    │        │云在位於屏東縣內埔鄉之「內埔國中」後│M卡 壹枚) 沒收之，未扣案之販賣第一│
│    │        │方之公園某處( 起訴書誤載為「內埔市場│級毒品所得新臺幣伍佰元沒收之，如全│
│    │        │」之廁所) ，交付數量不詳之海洛因予林│部或一部不能沒收時，以其財產抵償之│
│    │        │明海，林明海當場交付陳科云500 元後而│。                                │
│    │        │完成交易。                          │                                  │
├──┼────┼──────────────────┼─────────────────┤
│ 5  │100 年4 │林明海以所持用之門號0000000000號行動│陳科云販賣第一級毒品，累犯，處有期│
│    │月2 日上│電話與陳科云所持用之門號0000000000號│徒刑伍年肆月，扣案之Anycall 手機壹│
│    │午11時20│行動電話連繫購買海洛因事宜後，嗣陳科│支( 門號0000000000號，含│
│    │分許    │云在位於屏東縣內埔鄉之新北勢涼亭某處│SIM 卡壹枚) 沒收之，未扣案之販賣第│
│    │        │，交付數量不詳之海洛因予林明海，林明│一級毒品所得新臺幣伍佰元沒收之，如│
│    │        │海當場交付陳科云500 元後而完成交易。│全部或一部不能沒收時，以其財產抵償│
│    │        │                                    │之。                              │
├──┼────┼──────────────────┼─────────────────┤
│ 6  │100 年4 │林明海以所持用之門號0000000000號行動│陳科云販賣第一級毒品，累犯，處有期│
│    │月12日19│電話與陳科云所持用之門號0000000000號│徒刑伍年肆月，扣案之Anycall 手機壹│
│    │時4分許 │行動電話連繫購買海洛因事宜後，嗣陳科│支( 門號0000000000號，含│
│    │        │云在位於屏東縣竹田鄉之南勢橋下某處，│SIM 卡壹枚) 沒收之，未扣案之販賣第│
│    │        │交付數量不詳之海洛因予林明海，林明海│一級毒品所得新臺幣伍佰元沒收之，如│
│    │        │當場交付陳科云500 元後而完成交易。  │全部或一部不能沒收時，以其財產抵償│
│    │        │                                    │之。                              │
├──┼────┼──────────────────┼─────────────────┤
│ 7  │100 年5 │林明海以所持用之門號0000000000號行動│陳科云販賣第一級毒品，累犯，處有期│
│    │月12日23│電話與陳科云所持用之門號0000000000號│徒刑伍年肆月，扣案之Anycall 手機壹│
│    │時許    │行動電話連繫購買海洛因事宜後，嗣陳科│支( 門號0000000000號，含│
│    │        │云在位於屏東縣內埔鄉之「內埔市場」之│SIM 卡壹枚) 沒收之，未扣案之販賣第│
│    │        │廁所，交付數量不詳之海洛因予林明海，│一級毒品所得新臺幣伍佰元沒收之，如│
│    │        │林明海當場交付陳科云500 元後而完成交│全部或一部不能沒收時，以其財產抵償│
│    │        │易。                                │之。                              │
├──┼────┼──────────────────┼─────────────────┤
│ 8  │100 年3 │潘義宏以所持用之門號0000000000號行動│陳科云販賣第二級毒品，累犯，處有期│
│    │月27日15│電話與陳科云所持用之門號0000000000號│徒刑貳年柒月，扣案之Anycall 手機壹│
│    │時許    │行動電話連繫購買甲基安非他命事宜後，│支( 門號0000000000號，含│
│    │        │嗣陳科云在位於屏東縣內埔鄉之「內埔國│SIM 卡壹枚) 沒收之，未扣案之販賣第│
│    │        │中」前某處，交付數量不詳之甲基安非他│二級毒品所得新臺幣伍佰元沒收之，如│
│    │        │命予潘義宏，潘義宏當場交付陳科云500 │全部或一部不能沒收時，以其財產抵償│
│    │        │元後而完成交易。                    │之。                              │
├──┼────┼──────────────────┼─────────────────┤
│ 9  │100 年3 │潘義宏以所持用之門號0000000000號行動│陳科云販賣第二級毒品，累犯，處有期│
│    │月28日19│電話與陳科云所持用之門號0000000000號│徒刑貳年柒月，扣案之Anycall 手機壹│
│    │時許    │行動電話連繫購買甲基安非他命事宜後，│支( 門號0000000000號，含│
│    │        │嗣陳科云在位於屏東縣內埔鄉之「內埔國│SIM 卡壹枚) 沒收之，未扣案之販賣第│
│    │        │中」前某處，交付數量不詳之甲基安非他│二級毒品所得新臺幣伍佰元沒收之，如│
│    │        │命予潘義宏，潘義宏當場交付陳科云500 │全部或一部不能沒收時，以其財產抵償│
│    │        │元後而完成交易。                    │之。                              │
├──┼────┼──────────────────┼─────────────────┤
│ 10 │100 年4 │潘志明以所持用之門號0000000000號行動│陳科云販賣第二級毒品，累犯，處有期│
│    │月4 日凌│電話與陳科云所持用之門號0000000000號│徒刑貳年柒月，扣案之Anycall 手機壹│
│    │晨0時許 │行動電話連繫購買甲基安非他命事宜後，│支( 門號0000000000號，含│
│    │        │嗣陳科云在位於屏東縣內埔鄉之「內埔國│SIM 卡壹枚) 沒收之，未扣案之販賣第│
│    │        │中」附近某處，交付數量不詳之甲基安非│二級毒品所得新臺幣伍佰元沒收之，如│
│    │        │他命予潘志明，潘志明當場交付陳科云50│全部或一部不能沒收時，以其財產抵償│
│    │        │0 元後而完成交易。                  │之。                              │
├──┼────┼──────────────────┼─────────────────┤
│ 11 │100 年4 │潘志明以所持用之門號0000000000號行動│陳科云販賣第二級毒品，累犯，處有期│
│    │月10日23│電話與陳科云所持用之門號0000000000號│徒刑貳年柒月，扣案之Anycall 手機壹│
│    │時許    │行動電話連繫購買甲基安非他命事宜後，│支( 門號0000000000號，含│
│    │        │嗣陳科云在位於屏東縣內埔鄉之「內埔國│SIM 卡壹枚) 沒收之，未扣案之販賣第│
│    │        │中」附近某處，交付數量不詳之甲基安非│二級毒品所得新臺幣伍佰元沒收之，如│
│    │        │他命予潘志明，潘志明當場交付陳科云50│全部或一部不能沒收時，以其財產抵償│
│    │        │0 元後而完成交易。                  │之。                              │
└──┴────┴──────────────────┴─────────────────┘